【裁判字號】    89,交易,117
【裁判日期】    891013
【裁判案由】    公共危險
【裁判全文】
臺灣屏東地方法院刑事判決                          八十九年度易字第一一七號
    公  訴  人  臺灣屏東地方法院檢察署檢察官
    被      告  甲○○
右被告因公共危險案件，經檢察官聲請簡易判決處刑 (八十九年度偵字第二四八○號
)，本院潮州簡易庭認應適用通常審判程序，而移由普通庭審理，本院判決如左：
    主  文
甲○○無罪。
    理  由
一、公訴意旨略以：甲○○明知酒後不得駕車，竟仍於民國八十九年四月二日凌晨一
    時四十分許，飲酒後已至不能安全駕駛動力交通工具之程度後，仍率予駕駛車號
    J7－4871號自小客車，在屏東縣車城鄉台二十六線保力橋南下路段行駛時，為警
    欄下測得其吐氣所含酒精成份高達每公升一‧四○毫克而查獲，因認甲○○涉有
    公共危險罪嫌。
二、本件公訴人認被告甲○○涉有公共危險之犯行，無非以被告自承被查獲當日晚上
    曾喝酒，且依卷附酒精濃度測試表所示，被告為警攔下後，測得呼吸含酒精成份
    為每公升一‧四○毫克等資為論據。惟按犯罪事實，應依證據認定之，無證不得
    推定其犯罪事實。又不能證明被告犯罪者，應諭知無罪之判決。刑事訴訟法第一
    百五十四條、第三百零一條第一項分別定有明文。訊據被告甲○○則堅詞否認其
    事，辯稱：我那天喝了兩瓶香檳，被警攔下來後，測試第一次沒有顯象，第二次
    再試時，警察告訴我測得呼氣含酒精濃度值為一點多，我有問警察，我只喝了二
    小瓶香檳，為何有那麼高之數值等語。經查：本件被告固坦承於案發當日晚上，
    曾與朋友在家喝香檳酒，惟被告飲酒後是否即導致意識模糊，而不能安全駕駛動
    力交通工具，被告對此已予否認，並以前詞置辯，而依卷附所示被告酒精濃度測
    試值，雖顯示被告經測試結果，呼氣所含酒精成份為「X04」，然此一數據所代
    表之意為該分析器電力已不足，提醒使用者須更換9V電池，而非指被告當時經測
    試所得之酒精濃度為每公升一‧四○，有屏東縣警察局八十九年八月十八日屏警
    交字第50118號函附卷可稽，況且被告係於屏東市住處喝完酒後，再開車與朋友
    至墾丁遊玩，半途於車城鄉始因臨檢而被攔查，則被告既可由屏東市順利將車開
    至車城鄉，顯見被告並無何不能安全駕駛之情事，足認被告上開所辯，尚堪採信
    。此外，復查無其他積極證據證明被告確有公訴人所指之犯行，依上說明，應諭
    知被告無罪之判決。
據上論斷，應依刑事訴訟法第三百零一條第一項，判決如主文。
本案經檢察官陳新君到庭執行職務
中      華      民      國      八十九      年      十    月    十三    日
                                      臺灣屏東地方法院交通法庭
                                          法  官  包梅真
右正本證明與原本無異。
對於本判決如有不服應於收受送達後十日內向本院提出上訴書狀上訴於台灣高等法院
高雄分院並按他造當事人之人數附具繕本。
                                          書記官  徐水英
中      華      民      國      八十九      年      十    月    十三    日


司法院資訊處製作；財團法人民間司法改革基金會備份。
